【裁判字號】    98,交訴,19
【裁判日期】    980602
【裁判案由】    公共危險等
【裁判全文】
臺灣苗栗地方法院刑事判決              98年度交訴字第19號
公  訴  人  臺灣苗栗地方法院檢察署檢察官
被      告  甲○○
上列被告因公共危險等案件，經檢察官提起公訴（98年度偵字第
384 號），被告於準備程序中就被訴事實為有罪之陳述，經本院
合議庭裁定由受命法官獨任進行簡式審判程序，判決如下：
    主  文
甲○○服用酒類，不能安全駕駛動力交通工具而駕駛，處拘役肆
拾日，如易科罰金，以新臺幣壹仟元折算壹日；又駕駛動力交通
工具肇事，致人受傷而逃逸，處有期徒刑陸月，如易科罰金，以
新臺幣壹仟元折算壹日。緩刑年。
    事  實
一、甲○○於民國97年11月26日下午6 時30分許，在苗栗縣苗栗
    市○○路某餐廳內飲用酒類，明知服用酒類後反應會較為遲
    鈍，酒後駕車發生車禍之危險性較高，其已因飲酒而欠缺通
    常之注意力，不能安全駕駛動力交通工具，仍於同日晚間7
    時許，駕駛車牌號碼W4-5288 號自用小客車，欲返回其位於
    苗栗縣苗栗市○○街46巷8 號之住處。嗣於同日晚間8 時許
    ，甲○○沿苗栗市○○街由東往西方向行駛，行經苗栗市○
    ○里○○街與宮前路口時，本應注意車前狀況，並隨時採取
    必要之安全措施，及飲用酒類後，其吐氣中酒精濃度超過每
    公升0.25毫克以上者，不得駕車，而依當時夜間有照明、路
    面無缺陷、無障礙物、視距良好等情狀，並無不能注意之情
    事，竟因不勝酒力疏未注意，致不慎撞擊當時自宮前路由南
    往北方向，由乙○○所騎乘之車牌號碼L2R-019 號重型機車
    右側車身，造成乙○○因而人車倒地，並受有左橈骨粉碎性
    骨折併移位、右膝挫傷血腫、頭部外傷併腦震盪、下唇撕裂
    傷及牙齒受傷等傷害（過失傷害部分未據告訴）。詎甲○○
    於駕駛上開動力交通工具肇事並致人受傷後，因其飲酒駕車
    ，欲脫免相關責任，竟未對乙○○為為任何救護行為，旋即
    駕車駛離現場而逃逸。嗣經警依據目擊民眾提供之車牌號碼
    ，始循線查獲，並於當日晚間9 時53分許，對甲○○實施呼
    氣酒精濃度測試，測得其呼氣酒精濃度為每公升0.36毫克。
二、案經苗栗縣警察局苗栗分局報請臺灣苗栗地方法院檢察署檢
    察官偵查起訴。
    理  由
一、上揭犯罪事實，已據被告甲○○迭於警詢、偵查及本院審理
    中坦承不諱，核與證人即被害人乙○○於警詢中證述之情節
    相符，復有道路交通現場圖、道路交通事故調查報告表(一)、
    (二)、苗栗縣警察局苗栗分局北苗派出所道路交通事故當事人
    酒精測定紀錄表、刑法第一百八十五條之三案件測試觀察紀
    錄表、汽機車駕駛人酒後生理協調平衡檢測紀錄表及大千綜
    合醫院診斷證明書各1 紙暨道路交通事故照片及車損照片共
    6 張等附卷可稽。按醫學文獻上認吐氣所含酒精濃度達每公
    升0.25毫克者，有輕度協調功能降低之現象；每公升達0. 5
    毫克者，有反應較慢、感覺減低、影響駕駛之現象等現象，
    此有行政院國軍退除役官兵輔導委員會臺北榮民總醫院北
    總內字第26868 號函可考；又體內酒精含量由開始飲酒時的
    0 ％，依飲酒量漸漸累積增加，在完成飲酒時體內酒精含量
    達到最高，隨後依代謝率逐漸代謝，至於體內酒精含量倒推
    計算代謝率，依交通部運輸研究所於77年8 月間針對國人進
    行實驗研究指出為每小時每公升0.0628毫克。查被告於97年
    11月26日晚間7 時50分許酒後駕車，而警員於同日晚間9 時
    53分許始對被告進行呼氣酒精濃度測試，所測得呼氣中所含
    酒精濃度為每公升0.36毫克，而被告自駕車至酒測之時間相
    距達2 小時，依前揭國人體內酒精含量之代謝率計算，被告
    於駕車之始體內所含酒精濃度約每公升0.49毫克，雖被告之
    酒精含量未超過每公升0.55毫克，惟非必無不能安全駕駛之
    情事，尚須佐以駕駛者之車輛碰撞正常行進或停止狀態之人
    、車或其他固定物之客觀肇事事實，該車禍肇事原因與駕駛
    人之酒醉駕車之因果關係，且因每人體質不同，對於血液中
    吸收酒精後所產生反應遲緩或嗜睡（瞌睡）狀態不可一概而
    論，而參酌上開車禍發生當時之情況，被告理應發現乙○○
    所駕駛之機車，竟仍不慎撞及，且為警測試過程中，有語無
    倫次、含糊不清、意識模糊，注意力無法集中之情形，此有
    卷附刑法第一百八十五條之三案件測試觀察紀錄表可參，堪
    認被告於駕駛車輛當時已達不能安全駕駛動力交通工具之程
    度。綜上所陳，本件事證明確，被告犯行均堪認定，應予依
    法論科。
二、核被告甲○○所為，係犯刑法第185 條之3 之不能安全駕駛
    動力交通工具罪及刑法第185 條之4 之肇事致人傷害逃逸罪
    。被告所犯上開2 罪間，犯意各別、行為互殊，應予分論併
    罰。審酌被告於飲酒後已達不能安全駕駛之程度，仍駕車行
    駛，不顧酒後駕車因注意力降低，可能影響行車安全並對於
    其他用路人所造成之危險，且被告於駕車肇事造成被害人乙
    ○○受傷後，既未下車查看傷勢，亦未呼叫救護車或停留現
    場協助救護傷患，隨即駕車逃逸，罔顧他人之生命、安全，
    惟被告並無前科，素行良好，犯後坦承犯行，初次犯酒醉駕
    車案件，且與被害人達成和解，盡力彌補其所造成之損害，
    此有和解書1 紙在卷可參，顯具悔意等一切情狀，分別量處
    如主文所示之刑，並均諭知易科罰金之折算標準。又被告前
    未曾受有期徒刑以上刑之宣告，有臺灣高等法院被告全國前
    案紀錄表及臺灣苗栗地方法院檢察署刑案資料查註紀錄表在
    卷可佐，其因一時短於思慮，致觸犯本案犯行，於偵訊及本
    院審理時能坦承犯行，深表悔意，業已與被害人達成和解，
    賠償被害人損害，且其目前有正當職業，並有就學中之子女
    賴其扶養，其經此次起訴審判後，當能知所警惕，信無再犯
    之虞，本院綜核各情，認所宣告之刑，以暫不執行為適當，
    爰依刑法第74條第1 項第1 款規定併予宣告緩刑3 年，以啟
    自新。
據上論斷，應依刑事訴訟法第273 條之1 第1 項、第299 條第1
項前段，刑法第185 條之3 、第185 條之4 、第41條第1 項前段
、第74條第1 項第1 款，判決如主文。
本案經檢察官黃俊鳴到庭執行職務。
中    華    民    國    98    年     6    月    2    日
                   刑事第三庭   法  官  林佩儒
以上正本證明與原本無異。
如不服本判決應於收受判決後10日內向本院提出上訴書狀，並應
應敘述具體理由。其未敘述上訴理由者，應於上訴期間屆滿後20
日內向本院補提理由書(均須按他造當事人之人數附繕本)「切勿
逕送上級法院」。
                                書記官  陳玲君
中    華    民    國    98    年     6     月    2    日
附錄本案論罪科刑法條：
刑法第185條之3：
  服用毒品、麻醉藥品、酒類或其他相類之物，不能安全駕駛動
  力交通工具而駕駛者，處1年以下有期徒刑、拘役或科或併科
  15萬元以下罰金。
刑法第185條之4：
  駕駛動力交通工具肇事，致人死傷而逃逸者，處6月以上5年以
  下有期徒刑。


司法院資訊處製作；財團法人民間司法改革基金會備份。
